【裁判字號】    90,交抗,575
【裁判日期】    901218
【裁判案由】    違反道路交通管理處罰條例
【裁判全文】
台灣高等法院交通事件裁定                          九十年度交抗字第五七五號
    抗  告  人
    即受處分人  甲○○
右抗告人因違反道路交通管理處罰條例案件，不服台灣板橋地方法院中華民國九十年
十一月二十日裁定（九十年度交聲字第一○六一號），提起抗告，本院裁定如左：
    主  文
抗告駁回。
    理  由
一、異議意旨略以伊於飲二杯生啤酒後開車，遭警攔停酒測，第一次之測定值並未超
    過標準，換試管再測因測定值達零點三二毫克，而遭開單告發並吊扣駕駛執照六
    個月。惟駕照係異議人工作所不可或缺之證照，一旦遭扣照，勢將因無法工作而
    使其生活面臨直接之困境，故希將吊扣駕照換以較高罰款之處罰云云。
二、按汽車駕駛人有飲酒後其吐氣所含酒精成份超過每公升○‧二五毫克以上者，不
    得駕車；又駕駛汽車有酒精濃度過量者，處新臺幣六千元以上一萬二千元以下罰
    鍰，並當場禁止其駕駛及吊扣其駕駛執照六個月，道路交通安全規則第一百十四
    條第二款及九十年一月十七日修正前之道路交通管理處罰條例第三十五條第一項
    第一款分別定有明文。
三、原裁定略以：抗告人即受處分人甲○○於民國（下同）九十年三月十六日二時二
    十分許，駕駛車號：ＧＴ─五七九七號自小客車行經臺北市○○○路捷運站（東
    向西）處，因酒精濃度過量駕駛（酒精濃度測試值為每公升○‧三二毫克）之違
    規事實，有臺北市政府警察局北市警交大字第ABU968018號舉發違反道路交通管
    理事件通知單影本一紙附卷可稽，堪信為真實，而觀之前揭處罰條文係採罰鍰、
    吊扣駕照二者兼罰措施，並無吊扣駕照為易處罰鍰之規定，所述自非允准。又道
    路交通管理處罰條例第三十五條雖於九十年一月十七日修正公布提高罰鍰金額及
    吊扣駕照期間，惟該修正規定經行政院命令定自九十年六月一日始施行，是本件
    異議人之違規行為，仍應適用修正前之規定裁罰。據上，原處分機關因據前揭規
    定為裁處罰鍰新臺幣一萬二千元，並吊扣駕駛執照六個月，核屬允恰。本件異議
    為無理由，應予駁回。經核原審認事用法，洵無違誤。
四、抗告意旨以修正前之道路交通管理處罰條例第三十五條第一項第一款所稱「酒精
    濃度過量」，其標準為何，法未明定，是原裁定依修正後之意旨規範修正施行前
    之行為，應係錯誤，且因抗告人將因吊扣執照而無法工作，故請求於二、三個月
    後再予裁定云云。惟查：按汽車駕駛人有飲酒後其吐氣所含酒精成份超過每公升
    ○‧二五毫克以上者，不得駕車，道路交通安全規則第一百十四條第二款已有明
    文規定，是酒精濃度超過該標準值而駕車者，即係違反本條之規定，應依道路交
    通管理處罰條例第三十五條第一項第一款予以處罰，自非抗告人所稱非過量即得
    免罰；又抗告人請求將本件延後二、三個月再予裁決，法無依據，自難允准，是
    其抗告為無理由，應予駁回。
據上論斷，應依道路交通案件處理辦法第二十六條，刑事訴訟法第四百十二條，裁定
如主文。
中      華      民      國    九十      年     十二     月     十八     日
                              台灣高等法院交通法庭
                                    審判長法  官  劉  景  星
                                          法  官  陳  博  志
                                          法  官  陳  志  洋
右正本證明與原本無異。
不得再抗告。
                                          書記官  蔡  佩  珊
中      華      民      國 九十      年     十二     月      二十    日


司法院資訊處製作；財團法人民間司法改革基金會備份。
